【裁判字號】    98,易,861
【裁判日期】    980520
【裁判案由】    違反著作權法
【裁判全文】
臺灣臺北地方法院刑事判決               98年度易字第861號
公  訴  人  臺灣臺北地方法院檢察署檢察官
被      告  荷盛國際顧問股份有限公司
代  表  人  謝明穎
被      告  甲○○
上列被告因違反著作權法案件，經檢察官聲請以簡易判決處刑（
97年度偵字第10559、12971號），本院認為不宜，改依通常程序
審理，判決如下：
    主  文
甲○○擅自以公開傳輸之方法侵害他人之著作財產權，處拘役肆
拾日，如易科罰金，以新臺幣壹仟元折算壹日。
荷盛國際顧問股份有限公司法人之受雇人，因執行業務擅自以公
開傳輸之方法侵害他人之著作財產權，科罰金新臺幣拾萬元。
    事  實
一、甲○○為設址於臺北市○○區○○路2段110號11樓荷盛國際
    顧問股份有限公司（下稱荷盛公司）之受雇人，負責荷盛公
    司網站之網頁編排及美工，明知民國96年4月18日出刊之經
    濟日報A6版上之所刊登之「《大陸．現場．對策》兩稅合一
    盈餘匯出續免稅」一文，係乙○○享有著作財產權之語文著
    作，未經乙○○之同意或授權，不得擅自重製及公開傳輸，
    竟於96年5、6月間，未經乙○○之同意或授權，在上址荷盛
    公司辦公室，將上開文章內關於作者乙○○係「富蘭德林事
    業群總經理」及「本文發自北京，網址www.my China
    Business. com」等說明文字刪除後，再擅自重製前開語文
    著作於荷盛公司網頁「http://www.amstw.com.tw」中「兩
    岸三地最新消息」網頁內公開傳輸予不特人觀覽，以此方式
    侵害乙○○之著作財產權。嗣經乙○○於同年8月間查知後
    ，始知上情。
二、案經乙○○訴請臺灣臺北地方法院檢察署檢察官偵查聲請簡
    易判決處刑起訴。
    理  由
一、本件認定事實所引用之本件卷內所有文書證據、物證等證據
    ，並無證據證明係公務員違背法定程序所取得，且卷內之文
    書證據，亦無刑事訴訟法第159 條之4 之顯有不可信之情況
    與不得作為證據之情形，本件認定事實所引用之文書證據、
    物證等證據均認為有證據能力。
二、上揭犯罪事實，業據被告甲○○、荷盛公司代表人謝明穎於
    本院審理時坦承不諱，核與告訴人乙○○及告訴代理人所指
    訴情節相符，並有96年4月18日經濟日報A6版影本3紙，荷盛
    公司網站所屬「兩岸三地」網頁列印資料2紙（見他字偵卷
    第10- 12、14、15頁）附卷可佐，均足認被告上述任意性自
    白確與事實相符，可以採信。本件事證已臻明確，被告甲○
    ○、荷盛公司犯行均堪認定，應依法論科。
三、核被告甲○○所為，係犯著作權法第91條第1項之擅自以重
    製之方法侵害他人之著作財產權罪、同法第92條之擅自以公
    開傳輸之方法侵害他人之著作財產權罪。被告甲○○以一行
    為同時觸犯上開二罪名，為想像競合犯，而按著作權法第91
    條第1項及第92條二罪法定刑均相同，然被告甲○○以在電
    腦網頁中公開傳輸告訴人著作之方法，使公眾得以觀覽，以
    此侵害告訴人語文著作財產權之情節程度，自較單純自行重
    製為重，故依刑法第55條規定，從一情節較重之著作權法第
    92條之擅自以公開傳輸方法侵害他人著作財產權罪處斷。又
    被告荷盛公司因其受雇人即被告甲○○執行業務，違犯上開
    之罪，被告荷盛公司應依著作權法第101條第1項之規定，科
    以所定之罰金刑。爰審酌被告甲○○並無任何前科，素行尚
    佳、因一時失慮而犯本罪，而荷盛公司與告訴人為同業競爭
    對手，有利害關係，對於告訴人所有著作之引用應更謹慎行
    事，竟未妥為管理公司網頁之資訊，任令員工以本案方法侵
    犯告訴人之著作財產權，實屬不該，犯後雖均坦承犯行，惟
    案發後迄今已逾二年仍未與告訴人達成民事上和解，併其犯
    罪之動機、目的、手段、告訴人所受損害、犯後態度等一切
    情狀，分別量處如主文所示之刑，並就被告甲○○部分諭知
    易科罰金之折算標準。
據上論斷，應依刑事訴訟法第452條、第299條第1項前段，著作
權法第91條第1項、第92條、第101條第1項，刑法第11條前段、
第55條、第41條第1項前段，判決如主文。
本案經檢察官蔡立文到庭執行職務。
中    華    民    國    98    年     5    月    20    日
                  刑事第十五庭法  官  孫惠琳
上正本證明與原本無異。
如不服本判決應於收受送達後10日內向本院提出上訴書狀，並應
敘述具體理由；其未敘述上訴理由者，應於上訴期間屆滿後20日
內向本院補提理由書（均須按他造當事人之人數附繕本）「切勿
逕送上級法院」。告訴人或被害人如對於本判決不服者，應具備
理由請求檢察官上訴，其上訴期間之計算係以檢察官收受判決正
本之日期為準。
                               書記官  郭錦賢
中    華    民    國    98    年     5    月    20    日
著作權法第91條第1項
擅自以重製之方法侵害他人之著作財產權者，處3年以下有期徒
刑、拘役，或科或併科新臺幣75萬元以下罰金。
著作權法第92條
擅自以公開口述、公開播送、公開上映、公開演出、公開傳輸、
公開展示、改作、編輯、出租之方法侵害他人之著作財產權者，
處3年以下有期徒刑、拘役、或科或併科新臺幣75萬元以下罰金
。
著作權法第101條第1項
法人之代表人、法人或自然人之代理人、受雇人或其他從業人員
，因執行業務，犯第91條至第93條、第95條至第96條之1之罪者
，除依各該條規定處罰其行為人外，對該法人或自然人亦科各該
條之罰金。


司法院資訊處製作；財團法人民間司法改革基金會備份。
